【裁判字號】    89,易,688
【裁判日期】    891221
【裁判案由】    傷害
【裁判全文】
臺灣嘉義地方法院刑事判決                          八十九年度易字第六八八號
    公  訴  人  臺灣嘉義地方法院檢察署檢察官
    被      告  甲○○
右列被告因傷害案件，經檢察官提起公訴（八十九年度偵字第三九八五號），本院判
決如左：
    主  文
甲○○傷害人之身體，處拘役肆拾日，如易科罰金，以參佰元折算壹日。
    事  實
一、緣甲○○與丙○○係朋友關係，甲○○因向丙○○購買機具，因其中一筆款項上
    雙方認知不同，民國八十九年五月二十六日，甲○○遂協同友人乙○○至嘉義市
    ○○路一一０一號丙○○之住處，與丙○○商談，惟因雙方仍各執一詞而發生爭
    執，甲○○遂基於傷害之犯意，於同日十六時三十分許，於上開處所，將與丙○○發生扭打，將內有沸水之水壺撥向丙○○，並致丙○○受有臉部抓傷、左肩部
    二度燒燙傷及左胸前挫傷腫脹之傷害，嗣經丙○○公司之職員報警，始知上情。
二、案經丙○○訴由嘉義市警察局第一分局報告臺灣嘉義地方法院檢察署檢察官偵查
    起訴。
    理  由
一、訊據被告甲○○坦承與告訴人丙○○發生扭打，惟矢口否認有以內有沸水之水壺
    擲向丙○○之犯行，辯稱：那天跟本沒有泡茶云云。經查：
    （一）告訴人丙○○於警訊中稱：「我是於八十九年五月二十六日十六時三十分
          ，在嘉義市○區○○里○○鄰○○路一一０一號遭甲○○以拳頭毆打及開
          水潑我成傷。當時是甲○○前來研商他欠我的車款事宜，雙方發生口角，
          甲○○聽了不高興就用拳頭打我的臉，並用放在桌上的熱開水潑我左肩而
          使我受傷。」核與證人蔡佳惠於本院審理時稱：「原本我們在泡茶，不知
          怎麼的被告就因為還錢的事情大小聲起來，然後被告拿鐵的茶壺擲向被害
          人，又將被害人壓在長椅子上，我就先去叫人把被告拉開」；證人林俊一
          亦於本院審理時稱：「被告與被害人在談帳的問題，言語上發生問題就爭
          吵，然後被告坐在旁邊，不知怎麼回事，被告就拿茶壺向被害人擲去，被
          告將被害人壓在椅子上，我們就與被告的朋友一起把被告拉開，叫警察來
          處理：：」相符；證人即當日與被告一同前去之友人乙○○稱：「：：他
          們談一談就開始打起來，被告與丙○○坐在長椅子上扭打起來：：」，此
          外，尚有與告訴人陳述相符之行政院衛生署嘉義醫院所出具之傷害診斷書
          一紙在卷可佐。
    （二）被告於警訊中稱：「：：但因雙方言語不合，進而發生扭打之情形：：我
          們二人當時處於拉扯之間，所以才會將放於桌上之裝有熱水之茶壺弄翻了
          ，才會撒到我們二人身上」；其於偵查中稱：「他要打我，我們在那裡拉
          扯，他用手打我，我用手撥開，旁邊有茶壺，不知怎麼樣茶壺就掉下來。
          」，被告之友人乙○○亦稱：「剛開始我們在泡茶那裡談，聊了一下，另
          外有人好像是會計小姐就開始泡茶：：我沒看到有人拿茶壺：：」另參酌
          證人蔡佳惠及林俊一之上開證言可知，當日確有泡茶，復參酌告訴人受燙
          傷處在左肩部，而被告受燙傷之處係於右上肢，此有證明書二紙在卷可佐
          ，應為被告與告訴人扭打，被告揮動手將茶壺撥向告訴人而使告訴人受燙
          傷無訛，是被告所辯，顯係卸責之詞，不足採信。
二、核被告甲○○所為，其與丙○○拉扯，並以手撥水壺致使丙○○受傷，係犯刑法
    第二百七十七條第一項之傷害罪。爰審酌被告之素行、品行、與告訴人係朋友關
    係，本無仇恨，乃因車款雙方致生誤會，對告訴人所造成之損害及犯罪後不肯認
    錯，狡卸其詞之犯後態度，量處如主文所示之刑，並諭知易科罰金之折算標準，
    以資懲儆。
據上論斷，應依刑事訴訟法第二百九十九條第一項前段，刑法第二百七十七條第一項
、第四十一條，罰金罰鍰提高標準條例第二條，判決如主文。
本案經檢察官陳美君到庭執行職務
中    華    民    國      八十九      年      十二    月    二十一    日
                                臺灣嘉義地方法院刑事第二庭
                                    法 官   康  存  真
右正本證明與原本無異。
如不服本判決，應於判決送達後十日內，向本院提出上訴狀。
中    華    民    國      八十九      年      十二    月    二十一      日
                                    書記官  胡  祥  生


司法院資訊處製作；財團法人民間司法改革基金會備份。
